臺北高等行政法院裁定
111年度交上字第100號
上  訴  人  李奕旻                                     
被  上訴人  交通部公路總局臺北區監理所

代  表  人  梁郭國            
上列當事人間交通裁決事件，上訴人對於中華民國111年1月10日
臺灣宜蘭地方法院110年度交字第31號行政訴訟判決，提起上訴
，本院裁定如下：
    主  文
上訴駁回。
上訴審訴訟費用新臺幣柒佰伍拾元由上訴人負擔。
　　理  由
一、按對於交通裁決事件之判決提起上訴，非以其違背法令為理
    由，不得為之，且應於上訴理由中表明原判決所違背之法令
    及其具體內容之事由，或表明依訴訟資料可認為原判決有違
    背法令之具體事實之事由，行政訴訟法第237條之9第2項準
    用第235條第2項及第236條之1規定甚明。是對於地方法院交
    通裁決事件之判決上訴，非以其違背法令，且於上訴理由中
    表明上開事由之一者，即屬不應准許，自應認為不合法而駁
    回之。又依同法第237條之9第2項準用第236條之2第3項、第
    243條第1項規定，判決不適用法規或適用不當者，為違背法
    令；而判決有第243條第2項所列各款情形之一者，為當然違
    背法令。是當事人對於地方法院交通裁決事件之判決上訴，
    如依行政訴訟法第237條之9第2項準用第236條之2第3項、第
    243條第1項規定，以判決有不適用法規或適用不當為理由時
    ，其上訴狀或理由書應表明原判決所違背之法令及其具體內
    容；若係成文法以外之法則，應揭示該法則之旨趣，倘為司
    法院解釋，則為揭示該解釋之字號或其內容。如以行政訴訟
    法第237條之9第2項準用第236條之2第3項、第243條第2項所
    列各款情形為理由時，其上訴狀或理由書，應揭示合於該條
    項各款之事實。上訴狀或理由書如未依此項方法表明者，即
    難認為已對交通裁決事件之判決之違背法令有具體之指摘，
    其上訴自難認為合法。
二、上訴人於民國109年12月9日凌晨3時54分許，駕駛車牌號碼0
    00-0000號自用小貨車，行經國道五號北向42公里處，因有
    「汽車裝載貨物經地磅處所五公里內路段不服從交通勤務警
    察指揮過磅」之違規事實，為內政部警政署國道公路警察局
    第九公路警察大隊（下稱舉發機關）頭城分隊蘇澳小隊員警
    攔停，依道路交通管理處罰條例（下稱道交條例）第29條之
    2第4項規定，以109年12月9日國道警交字第Z90455903號舉
    發違反道路交通管理事件通知單逕行舉發。上訴人不服舉發
    ，經被上訴人函由舉發機關查復，仍認違規事實明確，乃依
    道交條例第29條之2第4項、第63條第1項第2款規定，以110
    年5月28日北監宜裁字第43-Z90455903號違反道路交通管理
    事件裁決書對上訴人裁處罰鍰新臺幣9萬元，並記違規點數2
    點。上訴人不服提起行政訴訟，經臺灣宜蘭地方法院以110
    年度交字第31號判決（下稱原判決）駁回，上訴人仍不服，
    遂提起本件上訴。
三、上訴人對於原判決提起上訴，上訴意旨略以：值勤員警將上
    訴人攔停後要求交付駕照以供查驗，上訴人將駕照交付後員
    警就將上訴人帶離國道至平面道路後告知上訴人要過磅，上
    訴人稱如屬合法執法就願意配合，上訴人隨即以電話向相關
    勤務中心諮詢相關法律條文事實上的問題，但是值勤員警於
    上訴人尚未釐清之際即以上訴人消極不配合過磅而離開，上
    訴人身為百姓不熟悉法令，但是值勤員警沒有給予上訴人釐
    清相關法令的機會，執法顯然不當，值勤員警離開後上訴人
    當然無法完成過磅，不是上訴人不配合過磅等語。
四、本院經核上訴人的上訴理由並沒有表明原判決所違背之法令
    及其具體內容，或依訴訟資料可認為原判決有何違背法令之
    具體事實之事由，也沒有具體表明原判決有何合於行政訴訟
    法第237條之9第2項準用第236條之2第3項、第243條第1項及
    第2項所列各款之情形，應認為上訴人並無對原判決如何違
    背法令已有具體之指摘。依前開規定及說明，應認其上訴為
    不合法，應予駁回。
五、據上論結，本件上訴為不合法。依行政訴訟法第237條之9第
    2項、第236條之2第3項、第249條第1項前段、第237條之8第
    1項、第104條，民事訴訟法第95條、第78條，裁定如主文。
中　　華　　民　　國　　111 　年　　4 　　月　　19　　日
                      臺北高等行政法院第六庭
                                審判長法  官　陳  心  弘
                                      法  官　林  淑  婷
                              　　　  法  官　高  維  駿
上為正本係照原本作成。
不得抗告。
中　　華　　民　　國　　111 　年　　4 　　月　　19　　日
                                      書記官  林  苑  珍